臺灣高雄地方法院刑事判決　　　　　　　94年度易字第1715號
　　公　訴　人　台灣高雄地方法院檢查述檢察官
　　被　　　告　戊○○
上列被告因竊盜案件，經檢察官聲請簡易判決處刑（台灣高雄地
方法院檢察署94年度偵字第17655 號），本院認不宜以簡易判決
處刑，改依通常程序審理，判決如下：
    主  文
戊○○共同竊盜，處有期徒刑肆月，如易科罰金，以參佰元折算
壹日。
    事  實
一、戊○○有違反槍砲彈藥刀械管制條例、恐嚇、違反麻醉藥品
    管理條例、煙毒及違反動產擔保交易法等前科，其於民國（
    下同）92年間違反動產擔保交易法案件，經台灣高雄地方法
    院92年度簡字第26997 號判處有期徒刑4 月，於93年4 月17
    日執行完畢，猶不知悔改。竟與甲○○基於意圖為自己不法
    所有之犯意聯絡，於93年6 月6 日（聲請簡易判決處刑書誤
    載為93年4 月17日，業經公訴檢察官當庭更正）15時15 分
    許，在高雄縣旗山鎮○○路○ 段299 號前，共同徒手竊取丁○○所有未懸掛車牌重機車一輛（經查車號為PKP583號），
    得手後，由甲○○乘坐於該機車上，並由戊○○騎乘另1 部
    機車以腳在後推行，嗣於同日15時20分許，在上開處所，經
    警見其等形跡可疑攔檢盤查而當場查獲，戊○○則趁隙逃跑
    。
二、案經高雄縣政府警察局旗山分局移送臺灣高雄地方法院檢察
    署檢察官聲請簡易判決處刑，經本院認不宜以簡易判決處刑
    ，改依通常程序審理。
    理  由
一、訊據被告戊○○否認上揭竊盜事實，辯稱：被告未幫甲○○
    推車，本案與被告無關云云。惟查，證人即共犯甲○○於本
    院審理中經具結後證稱：「˙˙˙當天我去朋友處，被告亦
    在那裡，是被告約我去牽該機車」、「被告跟我說機車牌照
    已經拔掉，然後他叫我坐在上面，他在後面用腳推，走了一
    段時間在路邊與警員相遇，而被攔查」、「（去牽車時，該
    機車是倒在電線桿旁邊？）不是，機車是立起來，在電線桿
    旁邊」、「（該機車是被告？）不是，我也不知道是誰的」
    、「因為我有施用毒品，被告約我將機車牽去賣，所得一人
    一半」、「（警察過去攔查時被告是否即逃逸？）是的」、
    「（被告是怎麼跑的？）他是看警車就跑」等語，證人丙○○於本院具結後證稱：「94年6 月6 日你們查獲甲○○時，
    其後方是否有一位男子以腳幫他推機車？）有。」、「˙˙
    ˙他看到我們，機車就加速逃逸」等詞。證人甲○○、丙○○證述情節相符；而被告於檢察官偵查中供稱其與甲○○是
    見面過2 、3 次的朋友等情（見94年度偵字第13206 號偵卷
    影印卷），證人甲○○自不致誤認被告，又被告於本院審理
    中自承與甲○○彼此沒有恩怨，證人甲○○亦不致誣陷被告
    ，證人丙○○係執行公務之警員，更無偽證之必要。是證人
    甲○○、丙○○上開證述，應堪採信。而被害人丁○○之上
    開機車於94年6 月初因故障，放置在高雄縣旗山鎮○○路○
    段路旁，因警察人員通知，才知機車遭竊尚未報案，沒有借
    任何人等情，亦據被害人於警詢陳明在卷（被害人警詢陳述
    ，檢察官及被告表示無意見，依刑事訴訟法第159 條之5 第
    2 項規定，得為證據）；此外，復有贓物認領保管收據1 紙
    、扣押筆錄及扣押物品目錄1 紙可資佐證，被告所辯，係卸
    責之詞，不足採信，其犯行堪以認定。
二、核被告所為，係犯刑法第320 條第1 項之竊盜罪。其與甲○○間有犯意聯絡及行為分擔，均為共同正犯。被告於92年間
    違反動產擔保交易法案件，經台灣高雄地方法院92年度簡字
    第26997 號判處有期徒刑4 月，於93年4 月17日執行完畢，
    此有被告前案紀錄表在卷可憑，其於有期徒刑執行完畢5年
    內再犯有期徒刑之本案，為累犯，依法加重其刑。審酌被告
    素行，犯罪手法，竊取之財物價值，其犯罪後之態度等一切
    情狀，量處如主文所示之刑，並諭知易科罰金之折算標準。
據上論斷，應依刑事訴訟法第452 條、第299 條第1 項前段，刑
法第28條、第320 條第1 項、第47條、第41條第1 項前段，罰金
罰鍰提高標準條例第1 條前段、第2 項，判決如主文。
本案經檢察官乙○○到庭執行職務。
中　　華　　民　　國　　94　　年　　11　　月　　25　　日
                  刑事第二庭  審判長法  官  邱永貴
                                    法  官  陳銘珠
                                    法  官  何佩陵
以上正本證明與原本無異。
如不服本判決，應於收受送達後10日內向本院提出上訴書狀。
中　　華　　民　　國　　94　　年　　11　　月　　25　　日
　　　　　　　 　　　　　　　       書記官  盧聰明
附錄本判決論罪之法條：
刑法第320條第1項
意圖為自己不法之所有或第三人不法之所有，而竊取他人之動產
者，為竊盜罪，處5 年以下有期徒刑、拘役或500 元以下罰金。
